# 请教陈老师：金融资产部分终止确认

提问人：kevinkuang 时间：2021-08-12 12:35:00
请教陈老师：
企业作为出租人将长期应收融资租赁款 100 （原值 120 ，未实现融资收益 20 ，账面净值 100 ）通过保理转让给银行，约定：银行按期收取承租人分期偿还的现金流，银行扣除本金 100 及80%的未实现融资收益后，剩余部分归属企业；如果承租人未按期归还款项，银行除获取80%的未实现融资收益外，需额外获取部分未实现融资收益作为逾期的补偿，剩余部分归属企业；假如租赁到期，承租人未偿还租金（本金+利息），银行自行向承租人追索，不能向出租人追索（无其他附加条件），收回款项在取得相应本金及未实现融资收益后，剩余款项交与出租人。在该案例假设中：
1 、出租人转移给银行的的本金 100 和未实现融资收益 20 ，能否作为 2 个个 单 独的独的 “ 可辨可辨 认现 金流金流 ” ，，分别考虑是否可以实现终止确认？
2 、如（ 1 ）成立，转移给银行本金部分 100 ，能够终止确认，因为银行不能向其追索？转移给银行利息（未实现融资收益）部分，是浮动的，不能终止确认？
3 、出租人转移给银行的的本金 100 和未实现融资收益 20 ，不能作为 2 个单独的“可辨认现金流”，且由于出租人承担了留存剩余现金流，类似为银行提供了增信措施，所以不能终止确认？
请老师指点，谢谢！

回答人：chenyiwei
出租人转移给银行的的本金 100 和未实现融资收益 20 ，不可作为 2 个单独的“可辨认现金流”，分别考虑是否可以实现终止确认，而只能作为一个整体处理。在这种情况下，由于银行有权以整体现金流为基础收回保理融资本息，事实上存在“优先/劣后”分层安排，出租人自持100%的劣后级份额，故仍保留几乎全部剩余风险和报酬，不满足终止确认条件。